臺灣宜蘭地方法院刑事判決
110年度易字第467號
公  訴  人  臺灣宜蘭地方檢察署檢察官
被      告  陳忠


上列被告因竊盜案件，經檢察官提起公訴（110年度偵字第7342
號），被告於準備程序中就被訴事實為有罪之陳述，本院告知被
告簡式審判程序之旨，並聽取當事人之意見後，裁定改依簡式審
判程序進行審理，並判決如下：
    主    文
陳忠犯攜帶兇器竊盜罪，處有期徒刑陸月，如易科罰金，以新臺
幣壹仟元折算壹日。未扣案之十字螺絲刀壹把、扳手壹支均沒收
，於全部或一部不能沒收或不宜執行沒收時，追徵其價額。緩刑
參年。
    犯罪事實
一、陳忠意圖為自己不法之所有，基於竊盜之犯意，於民國110
    年9月13日17時20分許，見簡文龍所有之車牌號碼00-0000號
    自用小客車停放在宜蘭縣○○鄉○○路0段000號前，竟攜帶其所
    有客觀上足以對人身安全構成威脅且具有危險性、可供兇器
    使用之十字螺絲刀1把及扳手1支，並將上開小客車之車牌2
    面拆卸後，改懸掛在其所有之車牌號碼000-000號營業用小
    客車上。嗣為警攔查而循線查獲。
二、案經宜蘭縣政府警察局羅東分局報告臺灣宜蘭地方檢察署檢
    察官偵查起訴。
    理    由
一、按除被告所犯為死刑、無期徒刑、最輕本刑為3 年以上有期
    徒刑之罪或高等法院管轄第一審案件者外，於第一次審判期
    日前之準備程序進行中，被告先就被訴事實為有罪之陳述時
    ，審判長得告知被告簡式審判程序之旨，並聽取當事人、代
    理人、辯護人及輔佐人之意見後，裁定進行簡式審判程序，
    刑事訴訟法第273 條之1 第1 項定有明文。經核本件被告陳
    忠所犯係死刑、無期徒刑、最輕本刑為3 年以上有期徒刑以
    外之罪，其於準備程序中就被訴事實為有罪之陳述，經法官
    告知簡式審判程序之旨，並聽取公訴人、被告之意見後，本
    院爰依首揭規定，裁定進行簡式審判程序。是本案之證據調
    查，依同法第273 條之2 規定，不受同法第159 條第1 項、
    第161 條之2 、第161 條之3 、第163 條之1 及第164 條至
    170 條規定之限制，合先敘明。
二、上開犯罪事實，業據被告於警詢、偵查中、本院準備程序及
    簡式審判程序坦承不諱，復經證人即被害人簡文龍於警詢證
    述明確，並有失車-案件基本資料詳細畫面報表、宜蘭縣政
    府警察局羅東分局扣押筆錄、扣押物品目錄表、扣押物品收
    據、贓物認領保管單、證號查詢汽車駕駛人資料、車號查詢
    汽車車籍資料、行照影本、宜蘭縣政府警察局舉發違反道路
    交通管理事件通知單影本、查獲照片等（警卷第8至21頁）
　　在卷可稽，足認被告任意性之自白與事實相符，應堪採信。
    本件事證明確，被告上開犯行堪以認定，應予依法論科。
三、論罪科刑
（一）核被告所為，係犯刑法第321條第1項第3款之攜帶兇器竊
      盜罪。爰審酌被告不思以正當途徑賺取所需，反希冀不勞
      而獲，而以竊盜方式獲取不應得之財物，顯未能尊重他人
      之財產法益，法治觀念淡薄，所為實屬不該，惟念被告犯
      後坦承犯行之態度，暨其自陳無業、家庭經濟狀況小康、
      無需其扶養之人之生活狀況，及考量其犯罪之目的、動機
      、手段，高中畢業之智識程度及素行等一切情狀，量處如
      主文所示之刑，並諭知易科罰金之折算標準。
（二）末查被告僅曾於71年間因竊盜案件經本院以71年度易字第
      49號判決判處拘役20日確定，此外，並未曾因故意犯罪受
      何有期徒刑以上刑之宣告，有臺灣高等法院被告前案紀錄
      表在卷可稽，就本案攜帶上開工具竊盜被害人之車牌2面
      ，固應非難，然審酌被告因一時失慮致罹刑典，所竊之車
      牌價值非鉅，且業已返還被害人，本院認其經此偵、審程
      序之教訓後，當知所警惕而無再犯之虞，是上開所宣告之
      刑，以暫不執行為適當，爰併予宣告緩刑3年，以啟自新
      。
四、按犯罪所得，屬於犯罪行為人者，沒收之。但有特別規定者
    ，依其規定；犯罪所得已實際合法發還被害人者，不予宣告
    沒收或追繳，刑法第38條之1 第1 項、第5 項分別定有明文
    。查本件被告所竊得上開車牌2面已由被害人領回，業如前
    述，爰不予宣告沒收，附此敘明。另未扣案之十字螺絲刀1
    把及扳手1支，為供犯罪所用且屬被告所有，業經被告供承
    明確，爰依刑法第38條第2項之規定宣告沒收，並依同條第4
    項規定，諭知如全部或一部不能沒收或不宜執行沒收時，追
    徵其價額。
據上論斷，應依刑事訴訟法第284條之1、第273條之1第1項、第2
99條第1項前段，刑法第321條第1項第3款、第41條第1項前段、
第74條第1項第1款、第38條第2項前段、第4項，刑法施行法第1
條之1第1項，判決如主文。
本案經檢察官黃明正提起公訴，檢察官張學翰到庭執行職務。
中　　華　　民　　國　　110 　年　　12　　月　　21　　日
                    刑事第五庭  法  官  程明慧
以上正本證明與原本無異。
如不服本判決應於收受送達後20日內向本院提出上訴書狀，並應
敘述具體理由。
                                書記官  高雪琴
中　　華　　民　　國　　110 　年　　12　　月　　22　　日
附錄本案論罪科刑法條：
中華民國刑法第321條
犯前條第1項、第2項之罪而有下列情形之一者，處6月以上5年以
下有期徒刑，得併科50萬元以下罰金：
一、侵入住宅或有人居住之建築物、船艦或隱匿其內而犯之。
二、毀越門窗、牆垣或其他安全設備而犯之。
三、攜帶兇器而犯之。
四、結夥三人以上而犯之。
五、乘火災、水災或其他災害之際而犯之。
六、在車站、港埠、航空站或其他供水、陸、空公眾運輸之舟、
    車、航空機內而犯之。
前項之未遂犯罰之。